【裁判字號】    89,上易,2509
【裁判日期】    891206
【裁判案由】    傷害
【裁判全文】
臺灣高等法院臺中分院刑事判決                  八十九年度上易字第二五○九號
    上  訴  人  臺灣臺中地方法院檢察署檢察官
    被      告  甲○○
右上訴人因傷害案件，不服臺灣臺中地方法院八十九年度易字第一五三五號中華民國
八十九年九月二十八日第一審判決（起訴案號：臺灣臺中地方法院檢察署八十九年度
調偵字第一五○號），提起上訴，本院判決如左：
      主  文
上訴駁回。
      理  由
一公訴意旨詳如起訴書所載（如附件）。
二按犯罪事實應依證據認定之，無證據不得推定其犯罪事實；又不能證明被告犯罪
    者，應諭知無罪之判決，刑事訴訟法第一百五十四條第三百零一條第一項分別
    定有明文。次按告訴人之告訴，係以使被告受刑事訴追為目的，是其陳述是否與
    事實相符，仍應調查其他証據以資審認，最高法院五十二年台上字第一三○○號
    著有判例可參。
三、訊據被告甲○○堅決否認有何傷害犯行，辯稱：當天下午六點多，伊與告訴人丙
    ○○在現場談論車損賠償事宜，雖雙方曾就和解條件有所爭執，但並未起口角，
    伊亦未出手打告訴人，不知道告訴人為何受傷等語。經查本件告訴人固指稱有遭
    被告扭轉其左手，且提出診斷證明書證明其受有傷害。然告訴人於八十九年一月
    十一日偵訊時稱：「（他〔被告〕打你有無證人？）只有我太太看到」云云，惟
    證人即告訴人之妻陳權英於八十九年三月六日偵訊時證稱：「（有無看到林宗宏
    打你先生？）我沒有看到，當時我在倒車準備回家」等情。另告訴人所舉之證人
    龍繼越及楊東益亦各出具證明及到庭證稱：並未目睹被告傷害告訴人之經過。可
    見證人陳權英、龍繼越、楊東益等人均無法證明被告有出手扭轉告訴人左手之情
    事。而告訴人曾於八十六年八月間，因患有「左肩旋轉環膜徵候群」至林森醫院
    接受肩關節修補手術治療，其後再於八十八年九月二十四日回診而向主治醫師主
    訴係因於「九二一地震」時跌倒，致左肩腫痛，此有該醫院八十九年八月十六日
    林醫字第二○○四號函暨所附病歷影本附卷可稽。告訴人復於八十八年九月底再
    赴財團法人彰化基督教醫院門診，亦向醫師主訴係於「九二一地震」因救援其母
    造成右肩傷害，則有該醫院八十九年八月七日（八九）彰基病歷字第八九○八○
    一一號函在卷足憑。至告訴人雖於八十八年九月二十九日經醫師診斷為「左側肩
    部旋轉帶完全斷裂，無法重建」，且經鑑定為「上肢輕度障礙」；然告訴人於八
    十八年九月間填寫身心障礙者鑑定表時，於第十欄「致殘成因」欄勾填第七項「
    其他」，且加註「地震」，並未註明係遭人扭傷，更有身心障礙者鑑定表影本一
    份在卷可參（詳見偵字卷第二十六頁及第二十七頁反面），益見告訴人早於八十
    六年間，即患有左肩之宿疾，復於「九二一地震」自行跌倒而加重病情。雖告訴
    人於八十八年九月十八日當晚，曾遠赴新竹市○○路○段八八號正順天中醫醫院
    門診，並經診斷為「左肩關節、肘部扭傷」，有該醫院函暨病歷影本與診斷證明
    書影本各一紙附卷可按，惟告訴人自承：係伊自行向醫師描述其「左肩關節、肘
    部扭傷」，醫師未做任何Ｘ光檢查等語在卷，顯見此次中醫門診係憑告訴人之主
    訴，未做任何深入檢查。再參酌告訴人於原審陳稱：「（案發當天〔即八十八年
    九月十八日，週六〕你是否還與被告約在下週一〔即八十八年九月二十日〕通電
    話？）我沒有與被告約，是被告於週一自己打電話過來給我的」、「（被告於週
    一打電話給你時，你有無告訴被告你的手受傷？）我沒有跟他說」等語。衡諸常
    情，倘告訴人之手臂確於八十八年九月十八日下午遭被告扭傷，自無於二天後與
    被告通電話時完全未提及此事，亦未於診療時向醫師主訴係遭人扭傷之理。本件
    告訴人與被告原本互不相識，因發生行車糾紛，未能達成和解，雙方存有嫌隙，
    告訴人非無可能於數日後遇「九二一地震」遭受重傷，即挾怨誣陷被告欲逼使被
    告與之和解。縱告訴人確受有傷害，亦難僅憑告訴人片面之指述即遽為不利於被
    告之認定。
四、綜上所述，本件並無積極證據足資證明被告涉有公訴人所指之傷害犯行，揆諸首
    揭說明，自屬不能證明被告犯罪。原審因而諭知被告無罪之判決，其認事用法，
    洵無違誤。檢察官依告訴人請求，上訴指摘原審判決不當，顯非有理由，應予駁
    回。
五、據上論斷，應依刑事訴訟法第三百六十八條，判決如主文。
六、本案經檢察官乙○○到庭執行職務。
中      華      民      國      八十九    年    十二    月      六      日
                                    臺灣高等法院臺中分院刑事第八庭
                                          審判長法  官  羅  得  村
        法  官  劉  榮  服
                                                法  官  古  金  男
右正本證明與原本無異。
不得上訴。
                                                書記官  林  世  傑
中      華      民      國     八十九     年     十二     月     七     日
                                                                        Ｄ


司法院資訊處製作；財團法人民間司法改革基金會備份。
